臺灣新北地方法院刑事判決
111年度審金訴字第100號
公  訴  人  臺灣新北地方檢察署檢察官
被      告  許培榔



上列被告因違反洗錢防制法等案件，經檢察官提起公訴（111年
度偵字第21971號、第25026號、第25046號）及移送併辦（臺灣
雲林地方檢察署111年度偵字第3820號、第3822號、第4809號、
第6243號、第6648號、第6870號【併辦㈠案】、臺灣新北地方檢
察署111年度偵字第23690號、第28027號、第28710號、第29923
號、第31462號、第31988號【併辦㈡案】、臺灣雲林地方檢察署1
11年度偵字第8187號【併辦㈢案】、同署111年度偵字第4763號、
第5457號、第7065號【併辦㈣案】、臺灣新北地方檢察署111年度
偵字第39123號【併辦㈤案】、臺灣雲林地方檢察署111年度偵字
第7807號、第8557號【併辦㈥案】），被告於準備程序中對被訴
事實為有罪陳述，本院合議庭裁定由受命法官獨任行簡式審判程
序，並判決如下：
    主  文
許培榔幫助犯洗錢防制法第十四條第一項之一般洗錢罪，處有期
徒刑伍月，併科罰金新臺幣參萬元，罰金如易服勞役，以新臺幣
壹仟元折算壹日。
    事  實
一、許培榔知悉金融帳戶係個人理財之重要工具，為攸關個人財產
    、信用之表徵，依一般社會生活之通常經驗，可預見提供自
    己金融帳戶之帳號及密碼交付他人使用，可能成為該人作為不
    法收取他人款項及用以掩飾、隱匿財產犯罪所得之工具，竟
    仍基於幫助詐欺及洗錢之不確定故意，於民國110年12月30日
    13時7分許，在新北市○○區○○路0段00號對面，將其申設之華
    南商業銀行帳號000000000000號帳戶（下稱華南銀行帳戶）
    、第一商業銀行帳號00000000000號帳戶（下稱第一銀行帳
    戶）之存摺、提款卡及密碼、網路銀行帳號及密碼等資料，
    交付真實姓名、年籍不詳自稱「朱家禾」之成年男子，並配合
    前往銀行辦理設定轉帳約定帳戶。嗣「朱家禾」所屬詐欺集
    團成員取得上開許培榔之金融帳戶後，即意圖為自己不法之
    所有，基於詐欺取財及洗錢之犯意聯絡，於附表所示之時間
    ，以附表所示之方式，對附表所示之陳志彬、羅正宇、王嵩
    漢、鄭育侖、余憶湉、陳昱霖、王麗雲、陳景騰、黃鈺、蔡
    佳霖、林世昌、呂錚仕、謝慈宏、陳睿圻、彭湘芸、余俊樑
    、朱林福、吳信輝、洪卉鈴、俞國楨、蘇升立、蘇雅莉、巫
    秋慧、曾世廷、紀慧琳施用詐術，致其等均陷於錯誤，依指
    示分別於附表所示之匯款時間，轉出如附表所示金額之款項
    至許培榔上開華南銀行、第一銀行帳戶內，旋遭該詐欺集團
    成員提領或轉匯一空，以此方式掩飾或隱匿犯罪所得來源及去
    向，並意圖使他人逃避刑事追訴，而移轉犯罪所得。嗣附表
    所示之陳志彬等25人發覺遭詐騙，報警處理，始循線查悉上
    情。
二、案經陳志彬訴由高雄市政府警察局小港分局、羅正宇、王嵩
    漢訴由雲林縣警察局虎尾分局、鄭育侖訴由屏東縣政府警察
    局屏東分局報告臺灣新北地方檢察署檢察官偵查起訴；及余
    憶湉訴由新北市政府警察局永和分局、陳昱霖訴由宜蘭縣政
    府警察局羅東分局、王麗雲訴由臺南市政府警察局麻豆分局
    、陳景騰訴由高雄市政府警察局湖內分局、黃鈺、蔡佳霖訴
    由新北市政府警察局樹林分局、林世昌訴由臺中市政府警察
    局清水分局報告臺灣雲林地方檢察署檢察官（併辦㈠案）；
    呂錚仕訴由苗栗縣警察局大湖分局、謝慈宏（委由曹玉廷）
    、陳睿圻訴由嘉義市警察局第一分局、彭湘芸、余俊樑、朱
    林福訴由雲林縣警察局虎尾分局、臺南市政府警察局第五分
    局報告臺灣新北地方檢察署檢察官（併辦㈡案）；洪卉鈴訴
    由彰化縣警察局路港分局報告報告臺灣雲林地方檢察署檢察
    官（併辦㈢案）；俞國楨訴由臺中市政府警察局烏日分局、
    蘇升立訴由桃園市政府警察局中壢分局報告及蘇雅莉訴由臺
    灣臺南地方檢察署檢察官呈請臺灣高等檢察署臺南檢察分署
    檢察長令轉臺灣雲林地方檢察署檢察官移送併辦（併辦㈣案
    ）；巫秋慧訴由雲林縣警察局虎尾分局報告臺灣新北地方檢
    察署檢察官（併辦㈤案）；曾世廷訴由高雄市政府警察局鳳
    山分局、紀慧琳訴由臺中市政府警察局第五分局報告臺灣雲
    林地方檢察署檢察官移送併辦（併辦㈥案）。
　　理  由
一、按除被告所犯為死刑、無期徒刑、最輕本刑為3年以上有期
    徒刑之罪或高等法院管轄第一審案件者外，於第一次審判期
    日前之準備程序進行中，被告先就被訴事實為有罪之陳述時
    ，審判長得告知被告簡式審判程序之旨，並聽取當事人、代
    理人、辯護人及輔佐人之意見後，裁定進行簡式審判程序，
    刑事訴訟法第273條之1第1項定有明文。經核本件被告所犯
    係死刑、無期徒刑、最輕本刑為3年以上有期徒刑以外之罪
    ，其於準備程序中就被訴之事實為有罪陳述，經法官告知簡
    式審判程序之旨，並聽取公訴人及被告之意見後，本院合議
    庭依刑事訴訟法第273條之1第1項規定，裁定由受命法官獨
    任進行簡式審判程序，合先敘明。
二、上揭犯罪事實，業據被告許培榔於本院審理時坦承不諱，核
    與證人即告訴人陳志彬、羅正宇、王嵩漢、鄭育侖、余憶湉
    、陳昱霖、王麗雲、陳景騰、黃鈺、蔡佳霖、林世昌、呂錚
    仕、陳睿圻、彭湘芸、余俊樑、朱林福、洪卉鈴、俞國楨、
    蘇升立、蘇雅莉、巫秋慧、曾世廷、紀慧琳、告訴代理人曹
    玉廷、被害人吳信輝於警詢時證述之情節相符，復有被告申
    設之華南銀行帳戶客戶資料整合查詢及台幣帳戶交易明細、
    存款往來申請暨約定書、第一銀行回覆存款查詢之客戶基本
    資料及存摺存款客戶歷史交易明細表各1份（見臺灣新北地
    方檢察署111年度偵字第21971號偵查卷第17頁至第20頁、見
    臺灣新北地方檢察署111年度偵字第25026號偵查卷第19頁至
    第24頁反面、臺灣雲林地方法院111年度偵字第3820號偵查
    卷第21頁至第30頁）；告訴人陳志彬之內政部警政署反詐騙
    諮詢專線紀錄表、新北市政府警察局土城分局土城派出所受
    理各類案件紀錄表、受理詐欺帳戶通報警示簡便格式表、金
    融機構聯防機制通報單、受（處）理案件證明單、其與詐欺
    集團成員通訊軟體對話紀錄、網銀交易明細擷圖各1份（附
    表編號1部分，見臺灣新北地方檢察署111年度偵字第21971
    號偵查卷第9頁至第15頁、第21頁至第23頁、第25頁、第31
    頁）；告訴人羅正宇之內政部警政署反詐騙諮詢專線紀錄表
    、臺北市政府警察局信義分局五分埔派出所受理各類案件紀
    錄表、受理詐欺帳戶通報警示簡便格式表、金融機構聯防機
    制通報單、受（處）理案件證明單各1份（附表編號2部分，
    見臺灣新北地方檢察署111年度偵字第25026號偵查卷第26頁
    至第29頁、第35頁、第36頁）；告訴人王嵩漢之內政部警政
    署反詐騙諮詢專線紀錄表、新竹市警察局第一分局北門派出
    所受理詐欺帳戶通報警示簡便格式表、受理各類案件紀錄表
    、受（處）理案件證明單、國泰世華商業行存摺及內頁影本
    、匯款資料、其與詐欺集團成員通訊軟體對話紀錄各1份（
    附表編號3部分，見同上偵查卷第39頁至第46頁、第48頁、
    第49頁）；告訴人鄭育侖之內政部警政署反詐騙諮詢專線紀
    錄表、臺南市政府警察局玉井分局望明派出所受理詐欺帳戶
    通報警示簡便格式表、受理各類案件紀錄表、受（處）理案
    件證明單、金融機構聯防機制通報單、國泰世華商業行存摺
    及其內頁影本、交易資料、其與詐欺集團成員通訊軟體對話
    紀錄各1份（附表編號4部分，見臺灣新北地方檢察署111年
    度偵字第25046號偵查卷第33頁至第35頁、第38頁、第41頁
    至第43頁、第45頁、第53頁、第79頁）；告訴人余憶湉之內
    政部警政署反詐騙諮詢專線紀錄表、臺北市政府警察局南港
    分局玉成派出所受理詐欺帳戶通報警示簡便格式表、台幣轉
    帳交易成功資料、其與詐欺集團成員通訊軟體對話紀錄各1
    份（附表編號5部分，見臺灣雲林地方檢察署111年度偵字第
    3820號偵查卷第15頁至第17頁、第39頁、第41頁至第46頁）
    ；告訴人陳昱霖之內政部警政署反詐騙諮詢專線紀錄表、桃
    園市政府警察局桃園分局同安派出所受理詐欺帳戶通報警示
    簡便格式表、金融機構聯防機制通報單、受理各類案件紀錄
    表、其與詐欺集團成員通訊軟體對話紀錄各1份（附表編號6
    部分，見宜蘭縣政府警察局羅東分局刑案偵查卷宗第4頁至
    第5頁、第14頁、第15頁、第33頁、第34頁至第41頁）；告
    訴人王麗雲之內政部警政署反詐騙諮詢專線紀錄表、彰化縣
    警察局員林分局員林派出所受理各類案件紀錄表、受（處）
    理案件證明單、受理詐欺帳戶通報警示簡便格式表、臺灣中
    小企業銀行匯款申請書影本各1份（附表編號7部分，見臺南
    市政府警察局麻豆分局刑案偵查卷宗第11頁、第13頁、第15
    頁、第23頁至第24頁、第27頁）；告訴人陳景騰之內政部警
    政署反詐騙諮詢專線紀錄表、高雄市政府警察局楠梓分局加
    昌派出所受理詐欺帳戶通報警示簡便格式表、交易明細資料
    、其與詐欺集團成員通訊軟體對話紀錄各1份（附表編號8部
    分，見臺灣雲林地方檢察署111年度偵字第6243號偵查卷第1
    4頁、第18頁至第20頁、第23頁）；告訴人黃鈺之內政部警
    政署反詐騙諮詢專線紀錄表、新竹縣政府警察局新湖分局湖
    口派出所受理詐欺帳戶通報警示簡便格式表、國泰世華商業
    銀行帳戶交易明細查詢、網銀轉帳資料擷圖、其與詐欺集團
    成員通訊軟體對話紀錄各1份（附表編號9部分，見新北市政
    府警察局樹林分局刑案偵查卷宗第15頁、第17頁、第19頁至
    第27頁）；告訴人蔡佳霖之內政部警政署反詐騙諮詢專線紀
    錄表、臺南市政府警察局第五分局實踐派出所受理詐欺帳戶
    通報警示簡便格式表、金融機構聯防機制通報單、存款交易
    明細查詢資料、其與詐欺集團成員通訊軟體對話紀錄各1份
    （附表編號10部分，見新北市政府警察局樹林分局刑案偵查
    卷宗第28頁、第31頁至第32頁、第38頁、第43頁、第45頁至
    第49頁）；告訴人林世昌之內政部警政署反詐騙諮詢專線紀
    錄表、新竹縣政府警察局竹北分局竹北派出所受理詐欺帳戶
    通報警示簡便格式表、受理各類案件紀錄表、受（處）理案
    件證明單、金融機構聯防機制通報單、玉山銀行新臺幣匯款
    申請書影本、網銀新臺幣轉帳交易資料各1份（附表編號11
    部分，見臺灣雲林地方檢察署111年度偵字第6870號偵查卷
    第17頁至第19頁、第21頁、第23頁、第37頁至第39頁、第75
    頁、第95頁、第97頁）；告訴人呂錚仕之內政部警政署反詐
    騙諮詢專線紀錄表、臺北市政府警察局士林分局天母派出所
    受理詐欺帳戶通報警示簡便格式表、金融機構聯防機制通報
    單、受（處）理案件證明單、受理各類案件紀錄表、匯款資
    料、網路交易成功資料各1份（附表編號12部分，見臺灣新
    北地方檢察署111年度偵字第23690號偵查卷第17頁至第18頁
    、第25頁反面、第26頁反面、第27頁反面至第28頁）；告訴
    人謝慈宏之內政部警政署反詐騙諮詢專線紀錄表、臺北市政
    府警察局中山分局中山二派出所受理詐欺帳戶通報警示簡便
    格式表、訂單紀錄各1份（附表編號13部分，見臺灣新北地
    方檢察署111年度偵字第28027號偵查卷第21頁、第24頁、第
    25頁）；告訴人陳睿圻之內政部警政署反詐騙諮詢專線紀錄
    表、新北市政府警察局三峽分局湖山派出所受理詐欺帳戶通
    報警示簡便格式表、金融機構聯防機制通報單、受理各類案
    件紀錄表、受（處）理案件證明單、匯款交易資料、其與詐
    欺集團成員通訊軟體對話紀錄各1份（附表編號14部分，見
    同上偵查卷第26頁反面至第43頁）；告訴人彭湘芸之內政部
    警政署反詐騙諮詢專線紀錄表、新竹縣政府警察局竹東分局
    下公館派出所受理詐欺帳戶通報警示簡便格式表、金融機構
    聯防機制通報單、受（處）理案件證明單、其與詐欺集團成
    員通訊軟體對話紀錄各1份（附表編號15部分，見臺灣新北
    地方檢察署111年度偵字第28710號偵查卷第18頁、第20頁至
    第22頁、第24頁、第26頁至第28頁、第31頁）；告訴人余俊
    樑之內政部警政署反詐騙諮詢專線紀錄表、新竹縣政府警察
    局新湖分局湖口派出所受理詐欺帳戶通報警示簡便格式表、
    金融機構聯防機制通報單、受理各類案件紀錄表、受（處）
    理案件證明單、台灣中小企業銀行存摺及內頁影本、匯款申
    請書、其與詐欺集團成員對話紀錄各1份（附表編號16部分
    ，見臺灣新北地方檢察署111年度偵字第29923號偵查卷第18
    頁至第32頁、第34頁、第37頁、第40頁、第41頁）；告訴人
    朱林福之內政部警政署反詐騙諮詢專線紀錄表、桃園市政府
    警察局八德分局四維派出所受理詐欺帳戶通報警示簡便格式
    表、金融機構聯防機制通報單、受理各類案件紀錄表、網銀
    交易資料、其與詐欺集團成員通訊軟體對話紀錄各1份（附
    表編號17部分，見臺灣新北地方檢察署111年度偵字第31462
    號偵查卷第18頁、第19頁、第22頁、第25頁、第27頁至第29
    頁）；被害人吳信輝之內政部警政署反詐騙諮詢專線紀錄表
    、新北市政府警察局樹林分局三多派出所受理詐欺帳戶通報
    警示簡便格式表、金融機構聯防機制通報單、受（處）理案
    件證明單、中國信託銀行自動櫃員機交易明細表、其與詐欺
    集團成員通訊軟體對話紀錄各1份（附表編號18部分，見臺
    灣新北地方檢察署111年度偵字第31988號偵查卷第14頁、第
    21頁、第23頁、第30頁、第36頁至第52頁）；告訴人洪卉玲
    之內政部警政署反詐騙諮詢專線紀錄表、高雄市政府警察局
    左營分局文自派出所受理詐欺帳戶通報警示簡便格式表、金
    融機構聯防機制通報單、其與詐欺集團成員通訊軟體對話紀
    錄各1份、金融機構交易結果資料2份（附表編號19部分，見
    臺灣雲林地方檢察署111年度偵字第8187號偵查卷第23頁、
    第29頁、第37頁、第43頁、第47頁、第49頁至第57頁）；告
    訴人俞國楨之內政部警政署反詐騙諮詢專線紀錄表、桃園市
    政府警察局中壢分局中壢派出所受理各類案件紀錄表、受（
    處）理案件證明單、受理詐欺帳戶通報警示簡便格式表、其
    與詐欺集團成員通訊軟體對話紀錄、網路銀行往來明細各1
    份（附表編號20部分，見臺灣雲林地方檢察署111年度偵字
    第4763號偵查卷第25頁至第30頁、第34頁、第36頁至第39頁
    、第67頁）；告訴人蘇升立之內政部警政署反詐騙諮詢專線
    紀錄表、臺南市政府警察局新營分局民治派出所受理詐欺帳
    戶通報警示簡便格式表、金融機構聯防機制通報單、玉山銀
    行新臺幣匯款申請書、其與詐欺集團成員通訊軟體對話紀錄
    各1份（附表編號21部分，見臺灣雲林地方檢察署111年度偵
    字第5457號偵查卷第195頁、第204頁、第217頁至第218頁、
    第220頁、第283頁至第296頁）；告訴人蘇雅莉之內政部警
    政署反詐騙諮詢專線紀錄表、新北市政府警察局三重分局大
    同派出所受理詐欺帳戶通報警示簡便格式表、金融機構聯防
    機制通報單、受理各類案件紀錄表、受（處）理案件證明單
    、其與詐欺集團成員通訊軟體對話紀錄、中國信託銀行存摺
    及內頁影本各1份（附表編號22部分，見臺灣臺南地方檢察
    署111年度他字第2582號偵查卷第7頁至第40頁、第70頁反面
    、第75頁至第76頁、第77頁反面、第80頁、第83頁反面、第
    87頁反面）；告訴人巫秋慧之內政部警政署反詐騙諮詢專線
    紀錄表、南投縣政府警察局埔里分局鯉潭派出所受理詐欺帳
    戶通報警示簡便格式表、金融機構聯防機制通報單、受理各
    類案件紀錄表、受（處）理案件證明單、其與詐欺集團成員
    通訊軟體對話紀錄、網銀轉帳交易資料各1份（附表編號23
    部分，見臺灣新北地方檢察署111年度偵字第39123號偵查卷
    第11頁至第16頁、第26頁至第28頁）；告訴人曾世廷之高雄
    市政府警察局鳳山分局文山派出所受理詐欺帳戶通報警示簡
    便格式表、金融機構聯防機制通報單、玉山銀行新臺幣匯款
    申請書、其與詐欺集團成員通訊軟體對話紀錄各1份（附表
    編號24部分，見高雄市政府警察局鳳山分局刑案偵查卷宗第
    23頁、第24頁、第28頁、第33頁）；告訴人紀慧琳之內政部
    警政署反詐騙諮詢專線紀錄表、臺中市政府警察局第五分局
    四平派出所受理詐欺帳戶通報警示簡便格式表、告訴人紀慧
    琳與詐欺集團成員對話紀錄、台新國際商業銀行國內匯款申
    請書各1份（附表編號25部分，見臺灣雲林地方檢察署111年
    度偵字第8557號偵查卷第16頁、第18頁至第66頁、第77頁）
    附卷可資佐證，足認被告前開自白與事實相符，應可採信。
    本件事證明確，其犯行堪予認定，應依法論科。
三、論罪科刑：
  ㈠按刑法上之幫助犯，係對於犯罪與正犯有共同之認識，而以
    幫助之意思，對於正犯資以助力，而未參與實施犯罪之行為
    者而言（最高法院84年度台上字第5998號、88年度台上字第
    1270號判決要旨足供參照））；是以，如未參與實施犯罪構
    成要件之行為，且係出於幫助之意思提供助力，即屬幫助犯
    ，而非共同正犯。又金融帳戶乃個人理財工具，依我國現狀
    ，申設金融帳戶並無任何特殊限制，且可於不同之金融機構
    申請多數帳戶使用，是依一般人之社會通念，若見他人不以
    自己名義申請帳戶，反而收購或借用別人之金融帳戶以供使
    用，並要求提供提款卡及告知密碼，則提供金融帳戶者主觀
    上如認識該帳戶可能作為對方收受、提領特定犯罪所得使用
    ，對方提領後會產生遮斷金流以逃避國家追訴、處罰之效果
    ，仍基於幫助之犯意，而提供該帳戶之提款卡及密碼，以利
    洗錢實行，仍可成立一般洗錢罪之幫助犯（最高法院108年
    度台上大字第3101號裁定意旨參照）。本案被告雖提供上開
    金融帳戶予「朱家禾」使用，並由「朱家禾」所屬詐欺集團
    成員持以作為實施詐欺取財、洗錢犯行之犯罪工具，且用以
    製造金流斷點，而掩飾或隱匿該等犯罪所得之去向、所在，
    然其單純提供帳戶供人使用之行為，並不等同於向被害人施
    以欺罔之詐術行為，亦與直接實施洗錢行為尚屬有間，且無
    證據證明被告有參與詐欺取財、洗錢犯行之構成要件行為，
    或與「朱家禾」所屬詐欺集團成員有詐欺取財、洗錢之犯意
    聯絡，則被告提供帳戶供人使用之行為，當係對於「朱家禾
    」所屬詐欺集團成員遂行詐欺取財、洗錢犯行資以助力。是
    核被告所為，係犯刑法第30條第1項前段、第339條第1項之
    幫助詐欺取財罪及刑法第30條第1項前段、洗錢防制法第14
    條第1項之幫助一般洗錢罪。
　㈡按洗錢防制法透過防制洗錢行為，促進金流透明，得以查緝
    財產犯罪被害人遭騙金錢之流向，而兼及個人財產法益之保
    護，從而，洗錢防制法第14條第1項洗錢罪之罪數計算，應
    以被害人人數為斷（最高法院110年度台上字第1812號判決
    意旨參照）。被告以一提供其華南銀行、第一銀行帳戶之行
    為，同時幫助詐欺集團成員對附表所示之被害人施用詐術騙
    取其等財物後加以轉出及提領，隱匿該等犯罪所得去向，而
    犯25次詐欺取財、洗錢罪，係一行為觸犯數幫助詐欺取財、
    幫助洗錢等數罪名，為想像競合犯，應依刑法第55條前段規
    定，從一重之幫助一般洗錢罪處斷。起訴書犯罪事實雖未記
    載附表編號5至25所示被害人部分（即併辦㈠至㈥案之犯罪事
    實），惟該等犯罪事實與起訴之犯罪事實（即附表編號1至4
    所示陳志彬等4人部分），既具有想像競合犯之裁判上一罪
    關係，依刑事訴訟法第267條規定，為起訴效力所及，復經
    檢察官移送併案審理，本院自應併予審究，附此敘明。
  ㈢被告以幫助之意思，參與構成要件以外之行為，為幫助犯，
    爰依刑法第30條第2項之規定，依正犯之刑減輕之。
　㈣被告於本院審理時自白本件洗錢犯行，應依洗錢防制法第16
    條第2項之規定減輕其刑，並依法遞減之。
　㈤審酌被告提供金融帳戶予詐欺集團不法使用，非但助長社會
    詐欺財產犯罪之風氣，致使無辜民眾受騙而受有財產上損害
    ，亦擾亂金融交易往來秩序，危害社會正常交易安全，復因
    被告提供其金融帳戶協助掩飾犯罪贓款去向，不僅造成執法
    機關不易查緝犯罪行為人之真實身分，更增加被害人求償上
    之困難，實無可取，兼衡其犯罪之動機、目的、手段、犯後
    於本院審理時坦承犯行之態度、如附表所示之被害人（共25
    人）之財產損失數額，及被告高職畢業之智識程度、未婚，
    自陳從事看護工作、需扶養母親、經濟狀況勉持之生活情形
    （見被告個人戶籍資料、本院卷第178頁）等一切情狀，量
    處如主文所示之刑，並諭知罰金易服勞役之折算標準。又卷
    內尚乏被告確有因本件幫助洗錢等犯行取得犯罪所得之具體
    事證，自無從依刑法沒收相關規定沒收其犯罪所得，附此敘
    明。
據上論斷，應依刑事訴訟法第273條之1第1項、第299條第1項前
段，判決如主文。
本案經檢察官陳旭華提起公訴及移送併辦，檢察官陳淑蓉、蔡少
勳、李鵬程移送併辦，檢察官陳伯青到庭執行職務。
中　　華　　民　　國　　111 　年　 11　　月 　　22　　日
                  刑事第二十三庭  法 官  藍海凝
上列正本證明與原本無異。
如不服本判決，應於判決送達後20日內敘明上訴理由，向本院提
出上訴狀 (應附繕本) ，上訴於臺灣高等法院。其未敘述上訴理
由者，應於上訴期間屆滿後20日內向本院補提理由書「切勿逕送
上級法院」。
                                  書記官  彭姿靜
中　　華　　民　　國　　111 　年　　11　　月　　24　　日
附錄本案論罪科刑法條全文：
中華民國刑法第30條
幫助他人實行犯罪行為者，為幫助犯。雖他人不知幫助之情者，
亦同。
幫助犯之處罰，得按正犯之刑減輕之。
中華民國刑法第339條
意圖為自己或第三人不法之所有，以詐術使人將本人或第三人之
物交付者，處5年以下有期徒刑、拘役或科或併科50萬元以下罰
金。
以前項方法得財產上不法之利益或使第三人得之者，亦同。
前二項之未遂犯罰之。
洗錢防制法第14條
有第二條各款所列洗錢行為者，處7年以下有期徒刑，併科新臺
幣5百萬元以下罰金。
前項之未遂犯罰之。
前二項情形，不得科以超過其特定犯罪所定最重本刑之刑。
附表：
編號 告訴人/被害人 詐騙時間、方法 匯款時間 匯款金額 （新臺幣） 匯入帳戶 1 陳志彬（起訴部分) 詐欺集團成員於110年11月21日起，以電話簡訊、通訊軟體LINE名稱「振興-周缃縈助理」、「馬永強」向陳志彬佯稱：依指示操作，獲利頗豐云云，致陳志彬陷於錯誤，依指示匯款。 111年1月3日 14時4分許 4萬500元 華南銀行帳戶 2 羅正宇 （起訴部分) 詐欺集團成員於111年1月3日16時許起，以通訊軟體LINE ID「000000000000000」、「game01122」向羅正宇佯稱：可透過第三方平台進行交易云云，致羅正宇陷於錯誤，依指示匯款。 111年1月4日 13時43分許（起訴書誤載為「111年2月13日13時12分許」） 3萬5,001元 同上 3 王嵩漢 （起訴部分) 詐欺集團成員於111年1月3日10時30分許起，以通訊軟體LINE名稱「艾琳-助理」向王嵩漢佯稱：於指定網站投資虛擬獲利，獲利頗豐云云，致王嵩漢陷於錯誤，依指示匯款。 111年（起訴書誤載為「110年」）1月3日11時23分許 2萬7,200元  同上    111年（起訴書誤載為「110年」）1月3日13時22分許 2萬7,200元  4 鄭育侖 （起訴部分) 詐欺集團成員於110年12月10日某時起，以通訊軟體LINE名稱「張婷婷」向鄭育侖佯稱：於指定網站投資，獲利頗豐云云，致鄭育侖陷於錯誤，依指示匯款。 111年1月5日 9時27分許    4萬元 同上 5 余憶湉 （併辦㈠案) 詐欺集團成員於110年10月13日12時40分許起，以通訊軟體LINE名稱「圓圓」向余憶湉佯稱：於網路股票投資平台投資美股保證獲利云云，致余憶湉陷於錯誤，依指示匯款。 111年1月6日 9時29分許 5萬元 第一銀行帳戶 6 陳昱霖 （併辦㈠案) 詐欺集團成員於110年11月初起，自稱投資顧問「任素雯」向陳昱霖佯稱：參加網路交易網站投資小道瓊指數保證獲利云云，致陳昱霖陷於錯誤，依指示匯款。 111年1月3日 13時21分許 5萬元 同上    111年1月5日 14時29分許 5萬元  7 王麗雲 （併辦㈠案) 詐欺集團成員於110年12月10日起，以通訊軟體LINE名稱「李歐助理的人」、「馬永強」向王麗雲佯稱：加入振興會群組於指定網站投資，獲利頗豐云云，致王麗雲陷於錯誤，依指示匯款。 111年1月3日 10時46分許 20萬元 華南銀行帳戶 8 陳景騰 （併辦㈠案) 詐欺集團成員於110年12月16日起，以通訊軟體LINE名稱「蔡蔡」向陳景騰佯稱：加入指定網站投資，獲利頗豐云云，致陳景騰陷於錯誤，依指示匯款。 111年1月3日 13時31分許 8萬元 同上 9 黃鈺 （併辦㈠案) 詐欺集團成員於110年9月21日起，以通訊軟體LINE名稱「TOPIATO」向黄鈺佯稱：加入指定網站投資，獲利頗豐云云，致黃鈺陷於錯誤，依指示匯款。 111年1月3日 12時3分許 5萬元 第一銀行帳戶    111年1月3日 12時9分許 5萬元     111年1月3日 12時12分許 5萬元     111年1月3日 12時13分許 5萬元     111年1月6日 9時58分許 10萬元     111年1月6日 10時許 10萬元  10 蔡佳霖 （併辦㈠案) 詐欺集團成員於110年12月初起，自稱投資顧問「任素雯」向蔡佳霖佯稱：參加指定網站投資台股標的云云，致蔡佳霖陷於錯誤，依指示匯款。 111年1月3日 13時2分許 5萬元 同上 11 林世昌 （併辦㈠案) 詐欺集團成員於110年10月2日16時起，以通訊軟體LINE名稱「陳雅婷」向林世昌佯稱：參加指定網站投資股票，保證獲利云云，致林世昌陷於錯誤，依指示匯款。 111年1月3日 1時52分許 5萬元 同上    111年1月3日 1時53分許 5萬元     111年1月5日 14時45分許 20萬元  12 呂錚仕 （併辦㈡案) 詐欺集團成員於110年11月初起，以電話、簡訊等方式向呂錚仕佯稱：依指示投資，獲利頗豐云云，致呂錚仕陷於錯誤，依指示匯款。 111年1月3日 10時3分許 14萬元  同上 13 謝慈宏 （併辦㈡案) 詐欺集團成員於110年11月24日起，以網路向謝慈宏佯稱：於指定網站投資，獲利頗豐云云，致謝慈宏陷於錯誤，依指示匯款。 111年1月3日 9時59分許 2萬7,200元 華南銀行帳戶 14 陳睿圻 （併辦㈡案) 詐欺集團成員於110年12月28日前某日起，以通訊軟體LINE名稱「櫻桃」、「馬永強」向陳睿圻佯稱：於指定網站投資，獲利頗豐云云，致陳睿圻陷於錯誤，依指示匯款。 111年1月3日 10時19分許 2萬7,200元 同上 15 彭湘芸 （併辦㈡案) 詐欺集團成員於110年12月17日（併辦意旨書誤載為「27日」）7時5分許起，以電話簡訊、通訊軟體LINE名稱「Jony」、「傳曜會員研習社」、「2KEX交易所24小時線上客服」、「蘇文燁版主」向彭湘芸佯稱：於指定網站投資，獲利頗豐云云，致彭湘芸陷於錯誤，依指示匯款。 111年1月5日 9時43分許 5萬元 同上    111年1月5日 9時46分許 5萬元  16 余俊樑 （併辦㈡案) 詐欺集團成員於110年12月25日15時許起，以電話簡訊與通訊軟體LINE暱稱「Jony」等帳號向余俊樑佯稱：於指定網站投資，獲利頗豐云云，致余俊樑陷於錯誤，依指示匯款。 111年1月5日 9時25分許 10萬元 同上 17 朱林福 （併辦㈡案) 詐欺集團成員於110年12月17日10時許起，以社群軟體臉書名稱「陳雨涵」、通訊軟體LINE名稱「ATFX專員」向朱林福佯稱：依指示投資黃金，獲利頗豐云云，致朱林福陷於錯誤，依指示匯款。 111年1月5日 12時45分許（併辦意旨書誤載為「0時許」） 3萬元 同上 18 吳信輝 （併辦㈡案) 詐欺集團成員於110年10月22日某時起，以交友軟體探探與通訊軟體LINE暱稱「TiAmo」等帳號向吳信輝佯稱：於指定平台投資虛擬貨幣，獲利頗豐云云，致吳信輝陷於錯誤，依指示匯款。 111年1月5日 12時12分許 3萬元 同上 19 洪卉鈴 （併辦㈢案) 詐欺集團成員於110年12月間某日起，以通訊軟體Line向洪卉鈴佯稱：可加入投資網站，保證獲利、穩賺不賠云云，使洪卉鈴陷於錯誤，依指示匯款。 111年1月4日 13時42分許 5萬元 同上    111年1月4日 13時44分許 1萬元  20 俞國楨 （併辦㈣案) 詐欺集團成員於110年9月底某日起，以Line名稱「許依諾」向俞國楨佯稱：有團隊可協助操作股票、可加入投資網站「智能化量化社區」云云，使俞國楨陷於錯誤，依指示匯款。 111年1月3日 12時11分（併案意旨書誤載為「21分」）許 5萬元 第一銀行帳戶 21 蘇升立 （併辦㈣案) 詐欺集團成員於110年11月7日起，以Line名稱「陳怡怡」向蘇升立佯稱：依指示投資保證獲利云云，致蘇升立陷於錯誤，依指示匯款。 111年1月5日 9時29分許 12萬4,733元 華南銀行帳戶 22 蘇雅莉 （併辦㈣案) 詐欺集團成員於110年11月22日起，以Line名稱「宋國安」、「嘉欣」、「vanguard在綫客服」自稱股票投資專家，向蘇雅莉佯稱：加入指定網站，依指示投資保證獲利云云，致蘇雅莉陷於錯誤，依指示匯款。 111年1月5日 13時31分許 3萬元  同上    111年1月5日 13時35分許 2萬元  23 巫秋慧 （併辦㈤案) 詐欺集團成員於110年12月22日17時42分起，以通訊軟體LINE ID「GUOHUA198411」向巫秋慧佯稱：依指示投資虛擬貨幣，獲利頗豐云云，致巫秋慧陷於錯誤，依指示匯款。 111年1月3日 12時31分許 3萬元 同上 24 曾世廷 （併辦㈥案) 詐欺集團成員於110年11月23日起，以Line名稱「Anna」向曾世廷佯稱：加入指定網站投資股票、期貨等，得以獲利云云，致曾世廷陷於錯誤，依指示匯款。 111年1月5日 9時52分許 10萬元 第一銀行帳戶 25 紀慧琳 （併辦㈥案) 詐欺集團成員於110年12月1日前某日起，以Line暱稱「蘇盈年」向紀慧琳佯稱：加入指定網站匯入少少的錢，就能每天賺錢云云，致紀慧琳陷於錯誤，依指示匯款。 111年1月5日 12時34分許 46萬8,000元 華南銀行帳戶